【裁判字號】    99,訴,963
【裁判日期】    991227
【裁判案由】    違反毒品危害防制條例
【裁判全文】
臺灣嘉義地方法院刑事判決               99年度訴字第963號
公  訴  人  臺灣嘉義地方法院檢察署檢察官
被      告  張志良
上列被告因違反毒品危害防制條例案件，經檢察官提起公訴（99
年度毒偵字第1835、第1847號），被告自白犯罪，經合議庭裁定
改以簡式審判程序審理，茲判決如下：
    主  文
張志良施用第一級毒品，累犯，處有期徒刑捌月；又施用第一級
毒品，累犯，處有期徒刑捌月，應執行有期徒刑壹年貳月。
    犯 罪 事 實
一、張志良前因施用毒品案件，經臺灣彰化地方法院以94年度毒
    聲字第640號裁定送觀察勒戒後，認無繼續施用毒品傾向，
    於民國94年9月30日釋放，並經臺灣彰化地方法院檢察署檢
    察官以94年度毒偵字第4367號為不起訴處分確定。另因施用
    毒品違反毒品危害防制條例案件，經本院以95年度訴字第71
    8號判決，判處有期徒刑8月確定；又同因施用毒品案件，經
    本院以96年度訴字第249號判決，判處有期徒刑7月確定，嗣
    經本院以96年度聲減字第259號裁定分別減刑為有期徒刑4月
    、3月15日，定應執行有期徒刑6月確定；再因施用毒品案件
    ，經本院以96年度訴字第445號判決，判處有期徒刑8月，並
    經臺灣高等法院臺南分院以96年度上訴字第1320號判決上訴
    駁回確定，嗣經減刑為有期徒刑4月確定，並與上開減得之
    刑定應執行有期徒刑9月確定，於97年8月29日徒刑執行完畢
    出監。復因施用毒品案件，經臺灣高等法院臺中分院以97年
    度上訴字第2222號判決，判處有期徒刑9月確定；又因施用
    毒品案件，經臺灣臺中地方法院以97年度訴字第3434號判決
    ，判處有期徒刑10月確定，上揭2罪並經臺灣高等法院臺中
    分院以97年度聲字第2067號裁定應執行有期徒刑1年6月確定
    ，於99年2月5日縮刑期滿執行完畢。其猶不知戒慎，於觀察
    勒戒執行完畢釋放後5年內，數度施用毒品違反毒品危害防
    制條例，經追訴處罰，又分別基於施用第一級毒品海洛因之
    犯意：(一)先於99年8月17日上午某時，在嘉義市○區○○路
    225 巷7號住處，以海洛因加水溶解注射之方式，施用第一
    級毒品海洛因1次；(二)再於99年9月21日中午，在嘉義市○○
    路、博愛路交岔路口之地下道，以相同之方式，施用第一級
    毒品海洛因1次。嗣因其係毒品列管人口，先後於99年8月17
    日晚間、9月22日傍晚，為警經張志良許可暨出示強制採驗
    尿液許可書後採其尿液送驗，結果均呈鴉片類（嗎啡）陽性
    反應，始查悉上情。。
二、案經嘉義市政府警察局第一分局報告暨嘉義市政府警察局
    移送偵辦。
    理  由
一、本件被告張志良所犯係死刑、無期徒刑或最輕本刑為3年以
    上有期徒刑以外之罪，其於準備程序中就被訴事實為有罪之
    陳述，經本院告知簡式審判程序之旨，並聽取公訴人、被告
    之意見後，爰依刑事訴訟法第273條之1第1項規定合議裁定
    由受命法官獨任進行簡式審判程序。
二、訊據被告張志良對其於上揭時、地，施用第一級毒品海洛因
    各1次之犯罪事實，於本院審理中坦承不諱，而其為警查獲
    後經採集尿液囑託鑑定結果，均呈嗎啡（即海洛因進入人體
    後之代謝物）陽性反應，此有台灣檢驗科技股份有限公司99
    年10月12日濫用藥物檢驗報告、長榮大學之99年9月6日確認
    報告、嘉義市政府警察局刑警大隊查獲毒品危害防制條例尿
    液送驗姓名對照表（檢體編號：3J990902）、嘉義市政府警
    察局第一分局竹園所毒品危害防制條例案尿液送驗姓名對照
    表（檢體編號：1D990811）各乙份在卷可稽（參嘉市警刑偵
    一字第099000號卷第3頁至第4頁、嘉市警一偵字第09900330
    88號卷第5頁、第7頁）。是上述證據與被告之自白互核一致
    。又被告有事實欄所載因施用毒品違反毒品危害防制條例而
    受觀察、勒戒等情形，此亦有臺灣高等法院被告前案紀錄表
    在卷可憑，是以本件事證已臻明確，被告於觀察、勒戒執行
    完畢釋放後，於5年內已再犯施用毒品之犯行，並經依法追
    訴處罰，其本件第3次以上再度施用毒品海洛因之行為，堪
    為認定，應予依法論科。
三、按海洛因係毒品危害防制條例第2條第2項第1款所明定之第
    一級毒品，不得非法持有、施用。核被告張志良所為，均係
    犯毒品危害防制條例第10條第1項之施用第一級毒品罪。其
    各次施用第一級毒品海洛因前後持有海洛因之低度行為，應
    為施用海洛因之高度行為所吸收，均不另論罪。又被告有如
    事實欄所載之科刑執行紀錄，此有臺灣高等法院被告前案紀
    錄表1份附卷可按，其於受有期徒刑執行完畢後，5年以內故
    意再犯本件有期徒刑以上之罪，為累犯，應依刑法第47條第
    1項規定加重其刑。爰審酌被告國中肄業之智識程度，前曾
    擔任鐵工，月收入約為3、4萬，離婚，育有2子，分別5歲及
    2歲之幼齡，現由其繼母照顧，父親年已58歲，於水果市場
    工作，除所育2名幼子外，並無其他需要扶養之親屬，目前
    家中生活開銷由父親工作所得支應之家庭等生活狀況，且有
    前述犯罪及施用毒品遭查獲判刑之紀錄，有臺灣高等法院被
    告前案紀錄表附卷足據，其前已因觀察、勒戒執行完畢而經
    不起訴處分，業受毒品危害防制條例對施用毒品人之寬典，
    竟仍一再施用，不知戒除毒癮，而其施用毒品實為戕害自身
    健康之犯罪，於他人固無明顯重大危害，然對社會善良風氣
    已足生不良影響，並斟酌其施用之次數，及本件坦承施用毒
    品犯行之犯後態度等一切情狀，量處如主文所示之刑，並定
    其應執行之刑，以資儆懲。
據上論斷，應依刑事訴訟法第273條之1第1項、第299條第1項前
段，毒品危害防制條例第10條第1項，刑法第11條前段、第47條
第1項、第51條第5款，判決如主文。
本案經檢察官侯德人到庭執行職務
中    華    民    國    99    年    12    月    27    日
                  刑事第一庭    法  官  呂美玲
以上正本證明與原本無異。
如不服本判決應於收受判決後10日內向本院提出上訴書狀，並應
敘述具體理由；其未敘述上訴理由者，應於上訴期間屆滿後20日
內向本院補提理由書（均須按他造當事人之人數附繕本）「切勿
逕送上級法院」。
中    華    民    國    99    年    12    月    27    日
                                書記官  洪敏芳
附錄法條：
毒品危害防制條例第10條
施用第一級毒品者，處 6 月以上 5 年以下有期徒刑。
施用第二級毒品者，處 3 年以下有期徒刑。

司法院資訊處製作；財團法人民間司法改革基金會備份。
